# 非全资子公司计提商誉减值准备

提问人：一云 时间：2016-09-24 21:00:29
陈老师您好：如果在合并报表层面对非同一控制合并的一个占80%股份的子公司的商誉计提全额减值准备，会造成本期合并利润表中“少数股东损益”分担20%的减值准备，而归属于母公司所有者的净利润增加20%，这该如何处理呢？
例如：商誉是 800 万，净利润是 1000 万，本期如不计提全额减值准备，少数股东损益是 200 万；但如果全额计提减值准备 800 万后，净利润变为 200 万，少数股东损益是 40 万，比原来不计提减值准备减少了 160 万，相当于少数股东替母公司所有者分担了20%的减值准备，这不公平吧？合并报表中的商誉应该只属于母公司所有者。

回答人：chenyiwei
不清楚你的抵销分录是如何编制的。但现行准则下只确认归属于母公司的商誉，相应地商誉减值损失应全部归入归属于母公司股东的损益，商誉减值损失不分摊给少数股东。

提问人：pittjean 时间：2016-09-26 15:46:35
陈版主，这样一来，合并利润表中的“少数股东损益”其实是“减”出来的（净利润-归属于母公司普通股股东的净利润），而不是“乘”出来的（净利润*少数股东持股比例），可以这么理解吗？

回答人：chenyiwei
不知道你是如何从“只确认归属母公司的商誉”得出“少数股东损益是倒减出来的”这一结论的？